臺灣橋頭地方法院民事裁定　　　　　　　　111年度聲字第9號
聲　請　人　陳美玲　
代　理　人　紀龍年律師
相　對　人　台灣金聯資產管理顧問有限公司

法定代理人　施俊吉　
上列當事人間聲請停止執行事件，本院裁定如下：
    主   文
聲請人供擔保新台幣壹拾陸萬元後，本院一一０年度司執字第六
四九零六號強制執行事件執行程序，於本院一一一年度補字第五
零號（含嗣後分案之本案訴訟案件）債務人異議之訴事件判決確
定前，應予停止。
    理   由
一、聲請人聲請意旨略以：相對人執臺灣臺南地方法院97年度執
    字第84540號債權憑證聲請強制執行，經本院民事執行處以
    110年度司執字第64906號受理。然聲請人已提起異議之訴，
    請求確認該憑證所載債權不存在，經本院以111年度補字第
    50號繫屬中。唯恐訴訟尚未確定，強制執行程序終結將致聲
    請人之財產受有無法回復之損害，爰依強制執行法第18條第
    2項規定聲請停止執行等語。
二、按執行名義成立後，如有消滅或妨礙債權人請求之事由發生
    ，債務人得於強制執行程序終結前，向執行法院對債權人提
    起異議之訴；有回復原狀之聲請，或提起再審或異議之訴，
    或對於和解為繼續審判之請求，或提起宣告調解無效之訴、
    撤銷調解之訴，或對於許可強制執行之裁定提起抗告時，法
    院因必要情形或依聲請定相當並確實之擔保，得為停止強制
    執行之裁定，強制執行法第14條第1項前段、第18條第2項定
    有明文；次按法院依同法第18條第2項，定擔保金額而准許
    停止強制執行之裁定者，該項擔保係備供債權人因停止執行
    所受損害之賠償，其數額應依標的物停止執行後，債權人未
    能即時受償或利用該標的物所受之損害額，或其因另供擔保
    強制執行所受之損害額定之，非以標的物之價值或其債權額
    為依據（最高法院106年度台聲字第258號裁定參照）。
三、查聲請人已依同法第14條第1項規定提起債務人異議之訴（
    繫屬本院111年度補字第50號），聲明請求撤銷本院110年度
    司執字第64906號執行事件程序，業據聲請人提出起訴狀1份
    為憑，並經本院調取執行事件、債務人異議之訴案卷核閱無
    訛。核其形式上難認該訴有何不合法或顯無理由之情形，且
    執行程序對聲請人之權益確實影響重大，是本件聲請核與同
    法第18條第2項規定相符，應予准許。爰參酌聲請人聲請狀
    第6頁所述相對人聲請執行金額為新台幣（下同）952,304元
    （積欠本金3,503,855元－已強制執行清償金額2,551,551元
    ＝952,304元），及民法第203條規定之法定利率為週年利率
    5%，並依其爭執之難易程度，參考各級法院辦案期限實施要
    點第2條規定民事第一審、第二審案件之辦案期限分別為1年
    4月、2年，共計3年4月，預估相對人因停止本件強制執行程
    序可能受有之損害額約為158,717元（952,304元×5%×40/1
    2＝158,717元），而以此酌定本件擔保金額為16萬元。
四、據上論結，本件聲請人之聲請為有理由，依強制執行法第18
    條第2項，裁定如主文。
中    華    民    國   111    年    1     月    20    日
                  民事第三庭  法  官  李俊霖
以上正本係照原本作成。
如對本裁定抗告須於裁定送達後10日內向本院提出抗告狀，並繳
納抗告費新臺幣1,000元。
中    華    民    國   111    年    1     月    20    日
                              書記官  黃莉君